【裁判字號】    95,上訴,3895
【裁判日期】    951206
【裁判案由】    偽造有價證券等
【裁判全文】
臺灣高等法院刑事判決                95年度上訴字第3895號
上  訴  人
即  被  告  乙○○
                    （另案在臺灣臺北監獄臺北分監執行中）
指定辯護人  本院公設辯護人郭書益
上列上訴人因偽造有價證券等案件，不服臺灣臺北地方法院95年
度訴字第290號，中華民國95年8月22日第一審判決（起訴案號：
臺灣臺北地方法院檢察署94年度偵字第17200號、94年度偵緝字
第1433號），提起上訴，本院判決如下：
    主  文
原判決撤銷。
乙○○共同連續意圖供行使之用，而偽造有價證券，處有期徒刑
參年捌月。如附表所示偽造之支票及「墾丁國際觀光休閒度假酒
店」發起人團隊資料上偽造之「華豐興業股份有限公司」印文參
枚、「楊永松」印文壹枚均沒收。
    事  實
一、乙○○因需要支票向他人調現，竟意圖為自己不法所有，於
    民國93年1月間，在臺北市○○區○○路1段140巷7號允晟聯
    合工程有限公司（下稱允晟公司）辦公室內，趁友人即允晟
    公司負責人林文彬不注意之際，竊取允晟公司持用並已遭拒
    絕往來之華泰商業銀行古亭分行支票簿1本得逞，其內尚有
    未用畢如附表編號(一)1至3所示已遭註銷之空白支票。復於93
    年初某日時許，在臺北市龍江公園拾獲公文袋1只，內裝有
    已遭拒絕往來之臺灣中小企業銀行中和分行如附表編號(二)1
    至4所示已拒絕往來之支票後侵占入己（侵占遺失物罪部分
    已罹於追訴權時效）。乙○○遂將上開竊得及侵占之支票交
    由經由跳蚤雜誌認識之不詳姓名、年籍綽號「阿偉」之成年
    男子，二人共同基於意圖供行使之用而偽造有價證券之概括
    犯意聯絡，由「阿偉」於93年初，在不詳地點，以不詳方式
    所取得甲○○、楊永松、王秀梅設於華泰商業銀行古亭分行
    之帳號，以及林德修、安德印刷股份有限公司、陳連通、林
    秀蓮設於臺灣中小企業銀行中和分行之帳號資料，先後多次
    以不詳方式塗去附表所示支票之帳號欄數字及支票正面底下
    銀行以MICR機打印之磁字代碼（即該紙支票所屬帳號），並
    填妥金額後，參考所取得之甲○○等人之帳號資料，分別偽
    造該帳號及戶名之印文於附表所示支票發票人欄及帳號欄，
    且在銀行打印之磁字代碼位置，塗去或偽造符合新蓋用帳號
    之磁字代碼，表示係甲○○等人所簽發之支票，先後偽造完
    成後，再以每張支票新臺幣（下同）5千、7千至1萬元不等
    代價，分次交還乙○○。
二、乙○○取得上開支票後，基於行使偽造文書及行使上開偽造
    有價證券之概括犯意，利用擔任前立法委員羅福助之助理時
    期所取得之華豐興業股份有限公司（已於90年2月23日解散
    ，下稱華豐興業公司）設立登記表影本、公司章程影本，參
    諸前已取得之偽造支票帳號及戶名資料，以複印、黏貼、塗
    抹、描繪等方式，偽造「華豐興業股份有限公司」及負責人
    「楊永松」之印文，並繕打公司負責人及董事長為「楊永松
    」、董事為「甲○○」、「王秀梅」、「鄭復霜」、監察人
    為「莊明橋」等字於公司設立登記表上相關欄位，而偽造公
    司設立登記表（在該公司設立登記表第1頁以上開方式偽造
    「華豐興業股份有限公司」、「楊永松」印文各1枚；第2頁
    偽造「華豐興業股份有限公司」印文1枚），連同偽造之華
    豐興業公司章程（章程末並偽造「華豐興業股份有限公司」
    印文1枚）及股東名冊，製成「墾丁國際觀光休閒度假酒店
    」之「發起人團隊資料」。乙○○遂冒稱「莊明橋」，於93
    年1月間，持前揭「發起人團隊資料」，向丙○○佯稱欲投
    資設立飯店事業，需錢孔急，並出示如附表所示支票要求貼
    現，丙○○在照會華泰商業銀行古亭分行及臺灣中小企業中
    和分行戶名及帳號相符，且無退票註銷紀錄後，不疑有他而
    陸續收受，並按票面金額言明月息3%，但實際每10萬元面額
    支票收取2千5百元或5千元不等之手續費或利息後，如數交
    付款項與乙○○，前後約100萬元。嗣經丙○○再分別持向
    金主潘炳鳴、沈春元等人調現、提示，經銀行通知有偽，始
    悉上情。
三、案經臺北市政府警察局大同分局、中山分局移送臺灣臺北地
    方法院檢察署檢察官偵查起訴。
    理  由
一、訊據被告乙○○雖對於前揭竊盜、行使偽造文書等情供承不
    諱，惟矢口否認有何偽造有價證券犯行，辯稱：其交付竊得
    或侵占之支票予「阿偉」後，只是向「阿偉」購買人頭支票
    ，購買之後並向銀行照會，確認支票沒有問題才使用，不知
    購得之支票係偽造云云。
二、經查：
（一）上揭事實，經證人即被害人林文彬於偵訊及原審證稱：其
      係允晟公司之負責人，透過孫金耀認識被告，被告經常至
      允晟公司走動，然並未交付或簽發附表編號(一)所示之支票
      給被告，因本案發生始知公司剩餘未用之支票不見等情（
      見第17200號偵查卷第46頁、第1433號偵查卷第55頁、第
      7801號偵查卷第63頁、原審卷第56至57頁），證人孫金耀
      於偵訊時證稱：其介紹被告給林文彬認識，並無交付或簽
      發附表編號(一)所示之支票與被告等情（見第1433號偵查卷
      第53至54頁），證人即被害人甲○○證稱：其不認識被告
      ，雖附表編號(一)1所示支票之發票人姓名及帳號係其設於
      華泰商業銀行古亭分行之戶名、帳號，惟該票號非其使用
      ，該支票亦非其所簽發等情（見第7801號偵查卷第5至9頁
      、第62至63頁），證人即被害人楊永松於偵訊時證稱：其
      不認識被告，亦不知道允晟公司，雖附表編號(一)2所示支
      票之發票人姓名及帳號係其設於華泰商業銀行古亭分行之
      戶名、帳號，但該支票非其所簽發，印文也不對，支票上
      的字亦非其或妻所寫（見第1433號偵查卷第187至188頁）
      ，證人唐綠蓮於偵訊時證稱：其不知道大連企業行，未曾
      在臺灣中小企業銀行中和分行開戶、領用支票，開戶申請
      書並非其所寫，上面的資料除了身分證號碼、出生地外，
      均非其所有，其曾因出庭其他法院之庭得悉身分證曾被自
      稱黃淑惠之女子冒用，其也不認識被告，也不知道允晟公
      司（見第1433號偵查卷第202至203頁），證人即被害人丙○○於警詢、偵訊及原審時證稱：被告是經由朋友姜淑真
      介紹認識，被告自稱莊明橋，有一筆土地要開發觀光飯店
      ，需要資金，乃提出支票向其調現，聲稱支票部分是股東
      ，部分是廠商的，其原本言明每月利率3%，然被告稱手頭
      不方便，故僅向被告收取每10萬元面額支票2千5百元或5
      千元不等之手續費或利息等情（見第17200號偵查卷第9至
      11頁、第40至41頁、第7801號偵查卷第10至15頁、第1433
      號偵查卷第51至52頁、原審卷第51至55頁），並據證人姜
      淑真（見第1433號偵查卷第52頁）、沈春元（見第17200
      號偵查卷第12至13頁）、王瑞禧（見第1433號偵查卷第96
      至97頁）、劉志軒（見第1433號偵查卷第183至184頁）於
      警詢、偵查中之供述互核相符，復有AA0000000、AA00000
      00號支票影本（見第7801號偵查卷第36頁）、AA0000000
      、AA0000000號支票影本（見第1433號偵查卷第100頁）、
      AA0000000號支票影本（見第1433號偵查卷第102頁）、AA
      0000000號支票正本（見第17200號偵查卷第50頁證物袋內
      ）、A0000000、AS0000000、AS0000000、AS0000000、AS0
      000000號支票正本（見第17200號偵查卷第49頁證物袋內
      ）、華豐公司基本資料查詢單（見第1433號偵查卷第121
      頁）、偽造之「墾丁國際觀光休閒度假酒店」之「發起人
      團隊資料」（含團隊資料封面、華豐興業公司設立登記表
      、章程、股東名冊）影本（見第1433號偵查卷第64至70頁
      ）在卷可稽。
（二）如附表所示之支票均屬偽造之支票，經中央印製廠就AA00
      00000、AA0000000、AA0000000、AA0000000、AS0000000
      、AS0000000、AS0000000、AS0000000號支票鑑定，均係
      該廠印製之支票，經中央印製廠94年6月10日中印發字第
      0940002321號函（見第7801號偵查卷第49頁）、94年12月
      7日中印發字第0940004991號函（見第1433號偵查卷第171
      頁）復在案，並有華泰商業銀行94年6月7日（94）華泰總
      古亭字第943079號函檢送允晟公司上揭支票存戶資料及印
      鑑卡、甲○○請領709-9帳號支票時間、票號等資料（見
      第7801號偵查卷第43至47頁）、華泰商業銀行94年10月17
      日（94）華泰總古亭字第945796號函載帳號914-6，戶名
      係王秀梅（見第1433號偵查卷第88頁）、臺灣中小企業銀
      行中和分行94年10月14日94中和字第000405號函檢送存戶
      黃淑惠（帳號：01540-5）、陳連通（帳號：000000-0）
      、林德勝（帳號：01049-7）、林秀蓮（帳號：00963-4）
      及安得印刷股份有限公司（帳號00931-6）開戶資料（見
      第1433號偵查卷第81至86頁）、臺灣中小企業銀行中和分
      行95年1月20日95中和字第023號函檢送存戶黃淑惠（帳號
      ：01540-5）之支票存款開戶申請書及相關文件、支票核
      發及回籠明細（見第1433號偵查卷第149至156頁）等可資
      比對。證人即華泰商業銀行古亭分行襄理王瑞禧證稱：附
      表編號(一)1甲○○支票2張係該銀行支票、914-6是王秀梅
      帳號，但該支票下方銀行帳戶磁字代號遭塗去、另楊永松
      之帳號也被冒用，支票一樣是允晟公司之支票（見第1433
      號偵查卷第97頁），證人即臺灣中小企業銀行中和分行職
      員劉志軒證稱：附表(二)支票下方銀行帳號不完整等語（見
      第1433號偵查卷第183頁），可見係利用經中央印製廠印
      製之各該銀行之支票，以所得悉既有姓名及帳號偽造其上
      而成（偽造方式如事實欄所載），由於偽造而成之支票上
      姓名、帳號確有其人及帳戶，不知情之人縱向銀行照會票
      信，亦不知係偽造。又其中AA0000000、AA0000000、AA00
      00000號3張支票，雖未經中央印製廠鑑定，但與AA000000
      0號為同為楊永松帳號，並與AA0000000號支票連號，其中
      AA0000000、AA0000000號支票並均經被害人丙○○背書（
      見第1433號偵查卷第100頁正、反面），各該票號均係允
      晟公司之支票號碼，堪認亦係以上開方式偽造而成。
（三）被告雖辯稱不知上開支票係偽造，只是多次向「阿偉」購
      買人頭支票，並照會確認票信沒有問題才使用，又「阿偉
      」曾問其有無空白支票，其遂將前揭所竊得及侵占之支票
      交付「阿偉」，孰知後來向「阿偉」所購買之支票係其先
      前交付「阿偉」之支票云云。惟被告於偵查時即坦承：「
      我拿到票之前，就事前知道票是變造的，當時我去幫林文
      彬整理辦公室時，有一些華泰的票不要了，我就拿去給人
      變造，變造1張有時5千、7千、1萬不等……」（見第1433
      號偵查卷第142頁），被告於原審亦供明：「我偷的是空
      白的，我把空白的票給我要賣給我票的人，因為他問我有
      無不要的票，我想沒有用就給他。他賣給我的票上面都有
      帳號和戶名，他賣給我的票就是我送給他空白的支票」（
      見原審卷第34頁）、「那時因為缺錢，由跳蚤雜誌向『阿
      偉』買支票，我連續買很多張支票……。起訴書附表的這
      些支票都是我跟『阿偉』買的，華泰銀行的支票是……我
      拿給『阿偉』，我沒有經過林文彬同意，自己拿給『阿偉
      』，我再跟他買回來……。臺灣中小企銀的支票也都直接
      跟『阿偉』買的」（見原審卷第58頁），則其何以要將支
      票交給「阿偉」，並向「阿偉」購買支票？「阿偉」亦無
      必要無故向被告取得支票，是被告在交付「阿偉」支票時
      顯已知悉「阿偉」是要用來偽造支票，二人就偽造一事顯
      有共同犯意聯絡。又被告雖謂其一次交付支票給「阿偉」
      ，然承認先後「多次」購買上開偽造之支票（見原審卷第
      58頁、本院卷第56頁反面、第58頁），可見二人有「多次
      」偽造支票犯行。至被告於使用之先向銀行照會票信，不
      過確認該偽造之支票所載姓名、帳號、票信沒有問題，可
      持以向不知情之第三人調現而不立刻被查知，非表示被告
      本身亦不知係偽造。
（四）又附表編號(一)2中AA0000000、AA0000000、AA0000000號3
      張支票，亦係被告交付被害人丙○○調取現金，經被告是
      認在卷，其中AA0000000、AA0000000並有丙○○之背書，
      亦堪認定。至被告另稱：其拿那麼多票給丙○○，係因丙○○一再要求，然衡情若非調現所需，何必一再拿支票給
      丙○○，可見被告確係以上揭支票向丙○○調現。
（五）以上引據證據之證據能力，檢察官及被告均無意見，依作
      成狀況亦無不可信之情形而認為適當，自均具證據能力。
（六）綜上所述，本件事證明確，被告所辯無非事後卸責之詞，
      不足採信，其犯行堪以認定。
三、論罪部分：
（一）被告行為後，刑法及配套之刑法施行法、罰金罰鍰提高標
      準條例均經修正，自95年7月1日生效施行，有關本件情形
      ：
    １刑法第56條連續犯及第55條牽連犯之規定均予刪除，而自
      95年7月1日生效施行。連續犯及牽連犯之規定經刪除後，
      數行為將予分論併罰，而數罪併罰之結果較論以連續犯、
      牽連犯等裁判上一罪之情形為重。經比較新舊法結果，自
      以行為時舊法之規定有利於被告，自應適用舊法之規定，
      亦即仍依連續犯、牽連犯之規定論處。
    ２刑法刑法第201條第1項、第320條第1項法定刑中關於罰金
      之規定，依刑法施行法第1條之1：「中華民國94年1月7日
      刑法修正施行後，刑法分則編所定罰金之貨幣單位為新臺
      幣」「94年1月7日刑法修正時，刑法分則編未修正之條文
      定有罰金者，自94年1月7日刑法修正施行後，就其所定數
      額提高為30倍。但72年6 月26日至94年1月7日新增或修正
      之條文，就其所定數額提高為3倍」，由原先以銀元計算
      ，並依罰金罰鍰提高標準條例第1條前段提高10倍之規定
      ，修正為依新臺幣計算並提高為30倍，是就罰金刑之最高
      數額而論，修正前後並無不同。但依修正前刑法第33條第
      5款規定罰金之最低額度1元以上，經以罰金罰鍰提高標準
      條例第1條就罰金數額提高倍數為10倍後，該罰金刑額度
      範圍係銀元10元即新臺幣30元以上，與修正後刑法第33條
      第5款罰金最低額為新臺幣1千元以上相較，以修正前規定
      之最低額度較低。故整體以言，以修正前之規定有利於被
      告。
    ３至有共同犯意聯絡，並已著手實行犯罪，依修正前後刑法
      第28條之規定成立共同正犯，亦即修正前後並無不同，亦
      一般法律適用原則，直接適用現行規定。
（二）核被告所為，係犯刑法第320條第1項竊盜罪、第201條第1
      項意圖供行使之用而偽造有價證券罪、第216條、第210條
      行使偽造文書罪。被告與綽號「阿偉」之成年男子間，就
      偽造有價證券犯行，有共同犯意聯絡，而由被告取得支票
      交付「阿偉」，「阿偉」負責偽造，顯見被告有行為分擔
      ，二人皆為正犯。被告所犯偽造印文為偽造私文書之階段
      行為，為偽造之行為所吸收，偽造私文書之低度行為為行
      使之高度行為所吸收，均不另論罪。又於偽造之有價證券
      上偽造印文為偽造有價證券之階段行為，行使有價證券之
      低度行為為偽造之高度行為所吸收，亦均不另論罪。再行
      使有價證券使人交付財物，本質上即含有詐欺取財之性質
      ，故不另以詐欺取財罪。被告先後多次偽造有價證券犯行
      ，時間緊接，犯罪構成要件相同，顯係基於概括犯意為之
      ，應依連續犯之規定論以一罪，並加重其刑。所犯上開竊
      盜、行使偽造私文書、連續偽造有價證券3罪間，有方法
      、目的之牽連犯關係，應從一重之連續意圖供行使之用而
      偽造有價證券罪處斷。又附表編號(一)2支票其中AA0000000
      、AA0000000、AA0000000號3張支票，亦係被告交給丙○○調現，此部分雖未據檢察官起訴，惟既與起訴部分有上
      揭裁判上一罪關係，自為起訴效力所及，應併予審究（至
      侵占遺失物部分，依修正前刑法第80條第1項第5款規定，
      追訴權時效為1年，較修正後之規定有利，自應適用修正
      前之規定。此部分已罹於時效，亦未經起訴書載明應予論
      罪之法條而表示併予起訴，經警方於94年4月使移送檢察
      官偵查，併予說明）。
四、原審認被告等三人所犯罪證明確，予以論罪科刑，固非無見
    。惟查：（一）原判決事實認定被告以每張支票5千元之代
    價，陸續向「阿偉」取得附表所示支票（見原判決第2頁）
    ，但在理由內引述被告於偵查時自承：其拿支票給人變造，
    變造1張有時5千、7千、1萬元不等（見原判決第5頁），事
    實之認定與理由之說明不相一致。（二）附表編號(一)2支票
    其中AA0000000、AA0000000、AA0000000號3張支票，亦係被
    告交給丙○○調現，原判決認為被告未持以向丙○○調現，
    尚有未當。（三）「墾丁國際觀光休閒度假酒店」發起人團
    隊資料（含資料封面、華豐興業股份有限公司設立登記表、
    章程、股東名冊）上共有偽造之「華豐興業股份有限公司」
    印文3枚、「楊永松」印文1枚，原判決認為僅有偽造之「華
    豐興業股份有限公司」、「楊永松」印文各1枚，亦有未合
    。（四）被告並未在附表所示支票背書（詳如後述），原判
    決認為被告在附表所示支票背書，同有未合。被告上訴，否
    認偽造有價證券犯行，雖無足採，惟原判決既有可議，自應
    由本院予以撤銷改判。爰審酌被告犯罪之動機、目的、手段
    、犯罪所生危害及犯後否認偽造有價證券犯行等一切情狀，
    量處如主文所示之刑。至附表所示偽造之支票，不問屬於犯
    人與否，均依刑法第205條沒收（偽造有價證券上所偽造之
    印文，係屬偽造有價證券之一部分，已因偽造有價證券之沒
    收而包括在內，自不應重為沒收之諭知，有最高法院89年度
    台上字第3757號判決參照）；「墾丁國際觀光休閒度假酒店
    」發起人團隊資料（含資料封面、華豐興業股份有限公司設
    立登記表、章程、股東名冊及偽造之「華豐興業股份有限公
    司」印文3枚、「楊永松」印文1枚），既已交付被害人丙○○，即已非被告所有，惟其上偽造之「華豐興業股份有限公
    司」3枚、「楊永松」印文1枚，不問屬於犯人與否，依刑法
    第219條規定宣告沒收。
五、不另為無罪之諭知部分：
    公訴意旨另以：被告冒稱莊明橋，出示且背書於附表所示除
    華泰商業銀行古亭分行AA0000000、AA0000000、AA0000000
    號3張支票以外之支票要求貼現，尚涉有冒名背書犯行云云
    。惟查：經檢視附表所示支票，其上均無被告自己姓名之背
    書，AA0000000、AA0000000、AS0000000、AS0000000號支票
    上亦無「莊明橋」名義之背書（見第17200號偵查卷第51、5
    2、54、56頁正、反面），又AA0000000、AA0000000、AS000
    0000、AS0000000號支票背面（見第7891號偵查卷第36頁正
    、反面、第17200號偵查卷第53、55頁正、反面）及檢察官
    所指除外之AA0000000、AA0000000號支票背面（見第1433號
    偵查卷第100頁正、反面）雖有「莊明橋」名義之背書，惟
    被告堅決否認係其所為，辯稱：因見支票有莊明橋背書，始
    冒稱係莊明橋，並在「墾丁國際觀光休閒度假酒店」之「發
    起人團隊資料」內亦冒用莊明橋名義予以偽造。而證人丙○○亦未指被告在其面前以「莊明橋」名義背書。且經比對上
    揭支票背面「莊明橋」背書，與被告所書寫「莊明橋」（見
    本院卷第47頁）之字形外觀、筆勢亦顯然有別，實難認係被
    告所為。此外復查無其他積極證據足資證明被告有何上開在
    支票背面冒名背書犯行，自屬不能證明其此部分犯罪，惟檢
    察官既認與起訴部分有裁判上一罪關係，爰不另為無罪之諭
    知。
據上論斷，應依刑事訴訟法第369條第1項前段、第364條、第299
條第1項前段、刑法第2條第1項前段、第28條、第216條、第210
條、第205條、第219條、修正前刑法第56條、第201條第1項、第
320條第1項、第55條、修正前罰金罰鍰提高標準條例第1條前段
，判決如主文。
本案經檢察官郭弘佑到庭執行職務。
中    華    民    國    95    年    12    月    6     日
                  刑事第二庭審判長法  官  呂丹玉
                                  法  官  林銓正
                                  法  官  王詠寰
以上正本證明與原本無異。
如不服本判決，應於收受送達後十日內向本院提出上訴書狀，其
未敘述上訴之理由者並得於提起上訴後十日內向本院補提理由書
（均須按他造當事人之人數附繕本）。
                                  書記官  駱麗君
中    華    民    國    95    年    12    月    6     日
附錄：本案論罪科刑法條全文
中華民國刑法第201條
意圖供行使之用，而偽造、變造公債票、公司股票或其他有價證
券者，處3年以上10年以下有期徒刑，得併科3千元以下罰金。
行使偽造、變造之公債票、公司股票或其他有價證券，或意圖供
行使之用，而收集或交付於人者，處1年以上7年以下有期徒刑，
得併科3千元以下罰金。
附  表：
┌──┬───┬────┬─────┬──┬──────┐
│編號│支票上│支票上蓋│支票號碼  │票面│備        註│
│    │蓋用之│用之帳號│          │金額│            │
│    │發票人│        │          │    │            │
├──┴───┴────┴─────┴──┴──────┤
│(一)偽造之華泰商業銀行古亭分行支票明細                  │
├──┬───┬────┬─────┬──┬──────┤
│ 1  │甲○○│709-9   │AA0000000 │10萬│此7張支票票 │
│    │      │        │AA0000000 │10萬│號均屬於允晟│
├──┼───┼────┼─────┼──┤公司持用，惟│
│ 2  │楊永松│1316-8  │AA0000000 │10萬│已於91年7月1│
│    │      │        │AA0000000 │10萬│0日遭註銷。 │
│    │      │        │AA0000000 │10萬│其中票號尾數│
│    │      │        │AA0000000 │2萬2│係416、417  │
│    │      │        │          │千  │、419號等支 │
├──┼───┼────┼─────┼──┤票遭退票後，│
│ 3  │王秀梅│0914-6  │AA0000000 │10萬│由提示人取走│
│    │      │        │          │    │，華泰銀行古│
│    │      │        │          │    │亭分行僅能提│
│    │      │        │          │    │供影本。    │
├──┴───┴────┴─────┴──┴──────┤
│(二)偽造之臺灣中小企業銀行中和分行支票明細              │
├──┬───┬────┬─────┬──┬──────┤
│ 1  │林德修│01049-7 │AS0000000 │22萬│此4張支票票 │
├──┼───┼────┼─────┼──┤號均屬大連企│
│ 2  │安德印│00931-6 │AS0000000 │10萬│業行黃淑惠持│
│    │刷股份│        │          │    │用，惟已於86│
│    │有限公│        │          │    │年8月8日拒絕│
│    │司    │        │          │    │往來，且依身│
├──┼───┼────┼─────┼──┤分證號，查詢│
│ 3  │陳連通│00903-0 │AS0000000 │20萬│並無黃淑惠之│
├──┼───┼────┼─────┼──┤人。        │
│ 4  │林秀蓮│00963-4 │AS0000000 │10萬│            │
└──┴───┴────┴─────┴──┴──────┘


司法院資訊處製作；財團法人民間司法改革基金會備份。
